【裁判字號】    98,判,547
【裁判日期】    980521
【裁判案由】    地上物拆遷補償
【裁判全文】
最  高  行  政  法  院  判  決
                                       98年度判字第547號
上  訴  人  甲○○
            乙○○
            丁○○
            丙○○
被 上訴 人  屏東縣政府
代  表  人  戊○○
上列當事人間地上物拆遷補償事件，上訴人對於中華民國96年4
月18日高雄高等行政法院95年度訴字第339號判決，提起上訴，
本院判決如下：
    主  文
上訴駁回。
上訴審訴訟費用由上訴人負擔。
    理  由
一、被上訴人辦理屏東縣六巷農地重劃，前報經內政部民國90年
    2月27日台內中地字第9003732號函核定農地重劃計畫書，該
    重劃區範圍四至界址：東至屏81線、西至隘寮溪、南至屏50
    線、北至隘寮溪，面積230公頃，並經被上訴人以90年3月12
    日90屏府地劃字第34092號公告重劃計畫書及區域範圍圖等
    ，公告期間自90年3月16日起至90年4月15日止。嗣重劃土地
    分配結果經被上訴人以91年9月27日屏府地劃字第091015872
    32號公告，公告期間自91年10月1日起至91年10月31日止。
    93年5月6日被上訴人復以屏府地劃字第09300855472號公告
    該重劃區應行拆遷之土地改良物補償清冊（含施工毀損及土
    地分配無法兼顧），公告期間自93年5月11日起至93年6月11
    日，並以同文號函通知該重劃區內各土地所有權人前往閱覽
    有案，公告期間上訴人並未提出異議。其後上訴人於94年9
    月13日向被上訴人陳情補償標準無效及應全額發放補償金，
    經被上訴人以94年9月21日屏府地劃字第0940182342號函復
    上訴人略以：重劃區內地上物補償費標準及農地重劃協進會
    之程序並無違誤之處；而重劃區地上物拆遷補償費數量過於
    龐大，僅能按協進會擬議補償費標準先行列冊，俟重劃區內
    零星集中土地標售後如有剩餘款再行辦理補償；被上訴人依
    據屏東縣六巷農地重劃協進會（下稱農地重劃協進會）第22
    次會第4案議決依標售得款比例逐次發放，並另案通知具領
    在案，並以被上訴人93年5月6日屏府地劃字第09300855471
    號函敘明旨意通知區內土地所有權人前往屏東縣竹田鄉（下
    稱竹田鄉公所）公所閱覽公告；至地下水井查估標準，已函
    請竹田鄉公所提交農地重劃協進會重新討論在案；又鐵絲網
    部分，因可拆遷收回，全重劃區均無查估，因而就上訴人之
    鐵絲網無法予以單獨補償等語。上訴人不服，提起訴願，遭
    決定駁回，遂循序提起本件訴訟。
二、上訴人於原審起訴主張略以：被上訴人未依農地重劃協進會
    設置辦法第3條之規定，召集重劃區內所有農地所有人出席
    ，並參與推選協進會之委員，僅由少數地主在場點名指派產
    生，且該次指派之委員後來有辭任或拒絕接受者，亦係由竹
    田鄉公所逕行指派或自行找人替補，其組織既不合法，則農
    地重劃區協進會90年4月20日召開之第6次會議所作之決議亦
    難認為有效。再者，上訴人配合被上訴人重劃業務之實施，
    容忍被上訴人將上訴人所有於重劃區內之果樹、水井、鐵絲
    網等土地改良物拆除，則被上訴人依法自應給與補償；被上
    訴人將上訴人所有之土地改良物以重劃為由予以拆除，其補
    償之標準，應依「屏東縣88年度辦理徵收土地農林作物及水
    產養殖物、畜禽補償遷移費查估基準」之相關規定辦理，但
    竟以系爭重劃區協進會第6次第3案議決「農林作物部分，依
    此標準5成辦理」，將人民權益減半；另又決定將俟重劃區
    零星集中土地標售如有剩餘再行發售，此種限制及剝奪人民
    權益之行政處分被上訴人卻未給與人民陳述意見之機會，於
    法有違。被上訴人既已就上訴人之水井，依農地重劃條例第
    17條第2項、興辦公共設施拆遷建築改良物補償辦法第18條
    所定深水井單價表之規定、及該協進會第24次會議決議，以
    每公尺新臺幣（下同）655元之標準補償，自屬合法之授益
    處分，則被上訴人嗣後不予編列經費，即率以違反本重劃區
    補償原則為由，逕予廢止，顯有違上開規定及信賴保護原則
    。又上訴人甲○○於重劃區內農地上所為之鐵絲網共計311
    公尺，因被上訴人重劃設施之需要業經被上訴人拆除，其中
    101公尺列入補償清冊，且編列補償金10,100元補償之，另
    100公尺列入補償清冊但不予補償、另110公尺則完全不列入
    清冊亦不願補償，故就未予補償之210公尺鐵網，依農地重
    劃條例第17條第2項規定，按先前已予補償之標準每公尺100
    元計算，被上訴人尚應予以補償21,000元，詎被上訴人竟藉
    協進會第24次會議議決「因全區均無補償，應比照辦理」，
    以此為由拒絕補償，不僅違反平等原則，亦同時違反誠信原
    則、信賴保護原則、及行政法理上之行政自我拘束原則、禁
    止恣意原則，爰請撤銷訴願決定及原處分等語。
三、被上訴人則略以：被上訴人於重劃工程未發包之前，即已提
    案送交農地重劃協進會第7次會討論，說明本重劃區補償費
    應俟本區零星集中土地標售後如有剩餘款再行辦理補償，並
    提交屏東縣農地重劃委員會90年第2次會審議通過有案；又
    依內政部88年12月24日台（88）內中地字第8891152號令訂
    定發布「農地重劃委員會設置辦法」第2條第1項第4款規定
    ，提案送交屏東縣農地重劃委員會90年第2次會第3案審議，
    俟零星集中土地標售後，再行辦理補償費發放，依法並無違
    背之處。再者，被上訴人於配合工程施工進度，完成重劃區
    所有補償費之查估工作後列冊（含施工毀損及土地分配無法
    兼顧），再依農地重劃條例第17條規定，以93年5月6日屏府
    地劃字第09300855472號公告30日，期間自93年5月11日起至
    93年6月11日止，公告事項，並以同號函一併通知重劃區內
    各土地所有權人前往閱覽在案。又上訴人甲○○有部分地上
    物位於農水路工程進行施工之土地上，此部分之全部金額計
    403,614元，因上訴人甲○○不願領取，為免影響施工及公
    共安全，業經提存於法院待領。另上訴人丁○○列冊之應領
    補償為864,949元，經3次發放已領432,241元，尚未發放432
    ,708元，丙○○列冊之應領補償費為344,645元，已領172,2
    28元，尚未發放172,417元，乙○○列冊之應領補償費為291
    ,281元，已領145,559元，尚未發放145,722元，可見該3名
    上訴人，並非因堅持補償費標準無效而不願意領取。另上訴
    人等訴稱水井補償費依據協進會第24次會議之第1案決議尚
    應追加補償費乙節。按該協進會第24次會第1案決議，係僅
    針對上訴人等之權益討論，未顧及該決議對於該重劃區內所
    有土地所有權人之公正、公平性，故於該協進會第29次會議
    （94年9月26日）臨時動議第1案再予討論決議：「本案經委
    員討論後，為公平正義原則委員一致決議依照屏東縣政府補
    償辦法補償之。」亦即依被上訴人88年興辦公共設施拆遷建
    築改良物補償辦法，辦理重劃當時所採用之標準，2.5吋水
    井以2吋之標準辦理補償，亦經被上訴人以94年10月20日屏
    府地劃字第0940203263號函復甲○○在案，並於查估表直接
    以2吋單價每公尺437元註記補償金額，故上訴人等訴稱尚須
    追加補償乙節，於法無據等語，資為抗辯。
四、原審斟酌全辯論意旨及調查證據結果，略以：(一)、證人方盛
    登於本院96年1月31日準備程序中結證稱89年4月20日於竹田
    國中開會推選委員之通知，伊確有收到通知等語，亦有原審
    法院上開準備程序筆錄附卷可稽；再者，本件承辦人即竹田
    鄉公所當時之人員劉福光於前揭時間已到庭證述當時已依被
    上訴人所列之本重劃區內土地所有權人名冊中之所有地主及
    與會單位製作通知書共635份於89年4月13日投郵，且有上開
    地主名冊及投郵文件附卷可稽，上訴人雖主張該重劃區內之
    地主共有652人，本件上訴人均未收到開會通知。然依據被
    上訴人上開地主名冊所載，上訴人丁○○、甲○○、乙○○
    及丙○○均為該名冊上之土地所有權人，上訴人主張均未收
    到開會通知，顯屬乏據；且上訴人所稱重劃區內之地主共有
    652人，尚有人未收到開會通知書，亦未舉證以實其說，自
    難採信。(二)、又該農地重劃協進會所為之擬議事項，依法須
    經被上訴人農地重劃委員會審議通過並據以公告後，始對外
    發生效力，是該農地重劃協進會所為之前揭地上物補償標準
    之擬議，並未直接對外發生法律效果，自非行政處分，故上
    訴人依行政訴訟法第6條規定提起確認該農地重劃協進員會
    第6次會議第3案決議無效，依法自有不合，應予駁回。另查
    ，該農地重劃協進會上開決議，經被上訴人農地重劃委員會
    於90年5月9日90年第1次會議第4案討論本件重劃區施工毀損
    之地上物補償，其說明記載上開毀損之地上物包括地下水井
    等，數量甚鉅，而預算補償費僅有2,284,400元，實不足支
    應，且依被上訴人往例辦理之農地重劃其補償費均俟區內之
    抵費地或零星集中土地標售後，如有剩餘再行辦理發放，但
    因近年農地乏人問津，故補償費亦無著落，上開農地重劃協
    進會之議決，請辦理查估地上物後送被上訴人辦理，並議決
    照案通過乙節，有該會議紀錄附原處分卷可稽，依法亦無何
    瑕疵或有行政程序法第111條第6、7款所規定之因缺乏事務
    權限或具有重大明顯之瑕疵而為無效之情形，故上訴人請求
    確認無效之標的，縱為被上訴人農地重劃委員會依該農地重
    劃協進會前揭決議而查定之補償費給付標準，亦無行政處分
    有無效之情形，從而，上訴人提起本件確認訴訟部分，亦無
    理由，應予駁回。(三)、上訴人甲○○、乙○○及丁○○等人
    以被上訴人對於渠等水井部分補償不足為由，於94年9月13
    日提出申請書，請求被上訴人應以每公尺655元之單價補償
    渠等水井之損失；另上訴人甲○○於該協進會於93年11月30
    日第24次會議時就水井補償問題是否有誤之部分提出陳情，
    並經該協進會同日會議臨時動議第1案決議，依該會議紀錄
    記載。準此，上開臨時動議第1案決議僅係針對上訴人甲○
    ○有關其水井補償計算方式之權益是否有誤加以討論及決議
    ，並非對於重劃區內所有水井之補償標準而為之，甚為明確
    。嗣因發現該決議有違重劃區補償原則，該協進會遂於94年
    9月26日第29次會議臨時動議再重新討論，並作成決議，依
    原處分卷附之該會議紀錄記載：「案由：有關六巷農地重劃
    區內農戶甲○○水井補償問題．．．查本重劃區水井之補償
    係依本縣興辦公共設施拆遷建築改良物補償辦法辦理。即2.
    5吋水井均以2吋之標準辦理補償，該項決議（按節前揭該協
    進會於93年11月30日第24次會議臨時動議第1案決議）有違
    本重劃區補償原則，提請協進會重新討論。決議：「本案經
    委員討論後，為公平正義原則委員一致決議依照屏東縣政府
    補償辦法補償之。」而依上開屏東縣興辦公共設施拆遷建築
    改良物補償辦法第18條深水井單價表之規定，管徑2吋以下
    之水井，每公尺單價為437元，3至5吋之水井每公尺按單價
    893元補償之，有該辦法附原處分卷可稽。至關於2.5吋管徑
    之水井應如何補償，該辦法之規定雖有不明確之情形，惟該
    農地重劃協進會94年9月26日第29次會議臨時動議既已為上
    述之決議，被上訴人復以94年10月20日屏府地劃字第094020
    3263號函復上訴人甲○○在案等情，有上訴人甲○○、乙○
    ○及丁○○等人94年9月13日之申請書、該協進會93年11月
    30日第24次會議紀錄、94年9月26日第29次會議紀錄及被上
    訴人94年10月20日屏府地劃字第0940203263號函附原處分卷
    可稽。又竹田鄉公所即依被上訴人農地重劃委員會前揭90年
    5月9日90年第1次會議第4案決議，辦理查估地上物後送被上
    訴人辦理乙節，亦有被上訴人以96年1月18日屏府地劃字第0
    960015972號函所提出之本件農地重劃建築改良物申請調查
    估價表（上訴人甲○○、乙○○及丁○○等3人部分）有關
    2.5吋水井均以2吋之標準即每公尺單價為437元辦理估價，
    從而，本件上訴人甲○○、乙○○及丁○○等3人之2.5吋水
    井，被上訴人均依縣府徵收補償標準全額辦理，依法即無不
    合。(四)、又本件農地重劃區內因工程施工所毀損之地上物固
    應列入補償，然因重劃土地之分配，將參與重劃之農地分配
    於重劃區內之他處者，該參與重劃之農地所有權人就其重劃
    前土地上之地上物，可自行遷移至其分配後之農地重復加以
    使用，即非屬補償之範圍，此參諸被上訴人興辦公共設施拆
    遷建築改良物補償辦法之規定自明，上訴人甲○○於本件農
    地重劃區內所有之鐵絲網共計311公尺，其中101公尺因上開
    施工之需要而拆除，被上訴人已將之列入補償清冊，並編列
    補償金10,100元補償之，而上開補償清冊亦載明該101公尺
    之鐵絲網係屬本件農地重劃區「工程施工毀損」建築改良物
    在案。但上訴人甲○○所有之其餘鐵絲網共210公尺，並非
    因本件農地重劃區「工程施工毀損」之建築改良物，業據被
    上訴人陳述明確，復為上訴人甲○○所不爭執，且該鐵絲網
    共210公尺分別於93年12月9日及94年1月24日經竹田鄉公所
    承辦人員余孟峰會同上訴人甲○○調查結果，分別為100及1
    10公尺，該調查估價表內並明載「不予補助」及「不予補償
    」，且該調查估價表上之名稱亦未記載上開鐵絲網為因「工
    程施工毀損」之建築改良物，上訴人甲○○亦於該調查表上
    簽名在案等情，有上開調查表2件附原審卷可稽。從而，該
    協進會於93年11月30日第24次會議臨時動議第1議案討論上
    訴人甲○○陳情上開非因工程施工毀損之鐵絲網共210公尺
    未予補償時，議決：「有關鐵絲網未予補償乙節，因全區均
    無補償，應比照辦理」；不僅如此，該次會議亦對於另外之
    上訴人乙○○「拆遷」（按即非施工毀損）之鐵絲網為同樣
    之決議等情，有該次會議紀錄附原處分卷可稽。至於訴外人
    曾朝章、上訴人丙○○及乙○○「被拆除」之鐵絲網分別為
    51、23及51公尺，因屬本件重劃區工程施工而毀損之鐵絲網
    ，此有被上訴人所提出之上訴人丙○○及乙○○之本件農地
    重劃區「工程施工毀損」建築改良物申請調查估價表附原審
    卷可稽，且上訴人甲○○亦說明訴外人曾朝章、上訴人丙○
    ○及乙○○上開受被上訴人補償之鐵絲網均為「被拆除」之
    鐵絲網，而非「拆遷」在卷甚明。準此，被上訴人就上訴人
    甲○○上開非因工程施工而毀損之鐵絲網共210公尺決定不
    予補償，依法核無不合。上訴人甲○○謂被上訴人就此部分
    拒絕補償，不僅違反平等原則，亦同時違反誠信原則、信賴
    保護原則、及行政法理上之行政自我拘束原則、禁止恣意原
    則云云，顯有誤解，不足採取。(五)、另查，上訴人丁○○列
    冊之應領補償為864,949元，經3次發放已領432,241元，尚
    未發放432,708元；上訴人丙○○列冊之應領補償費為344,6
    45元，已領172,228元，尚未發放172,417元，乙○○列冊之
    應領補償費為291,281元，已領145,559元，尚未發放145,72
    2元等情，亦有被上訴人所製作領款清冊附原處分卷可稽。
    至上訴人指稱該重劃區內部分所有權人領取全額補償，有差
    別待遇乙節。經查，重劃區內所有權人即訴外人劉榮華、林
    順山、施銀海、黃清本及劉育宗等5人因本件農地重劃農水
    路工程需毀損其地上物而阻擾施工，為避免影響公共安全，
    經該農地重劃協進會於93年4月14日第22次會議臨時動議第1
    案提案討論是否優先補償，並經該農地重劃協進會決議一次
    發放；而本件上訴人甲○○亦有部分地上物位於農水路工程
    進行施工之土地上，此部分之全部金額計403,614元，因上
    訴人甲○○不願領取，為免影響施工及公共安全，業經被上
    訴人將之提存於法院待領等情，有上開農地重劃協進會會議
    紀錄、被上訴人所製作領款清冊及95年9月15日屏府地劃字
    第09501844246號函附原處分卷及本院卷可稽，復為上訴人
    甲○○所不爭執，亦可認定。足見被上訴人係基於避免影響
    公共安全及本件重劃之順利完成，始就訴外人劉榮華等5人
    及上訴人甲○○前揭補償費一次發放，其處理方式應屬一致
    ，並無差別待遇，亦甚明確。又該協進會之職權既僅能對農
    地重劃區地上物補償標準等做成擬議，而非決定機關，需被
    上訴人農地重劃委員會審議通過後方得據以公告實施，始對
    外發生效力，該協進會之決議既非行政處分，自無適用行政
    程序法第102條之餘地，則上訴人主張該協進會上開決議前
    ，未予上訴人陳述意見之機會，均有誤解等語。因而將訴願
    決定及原處分均予維持，駁回上訴人之訴。
五、上訴意旨復執前詞，並主張略以：(一)、並無任何證據證明89
    年4月20日召集之推選協進委員之會議，開會通知對重劃區
    內共計652位地主均已合法送達之情形下，何以能認為召集
    之推選會議合法，而認協進委員會所為補償標準之擬定及決
    議合法，原判決完全未予闡明得心證之理由，有判決不備理
    由之違法。(二)、被上訴人於89年4月20日召集推選協進委員
    之會議，於當日到場出席之土地所有權人，僅區區136人而
    已；此有該次會議之土地所有權人出席簽到簿可證。該會議
    之出席人數僅有全體土地所有權人五分之一，未達全體土地
    所有權人之半數，豈能代表全體地主推選擬議補償費給付標
    準之協進委員，所選出之協進委員既無合法之代表性，又何
    能拘束全體土地所有權人，原判決就此項攻擊防禦方法，得
    心證之理由為何，未予說明，自有判決不備理由之違法。(三)
    、被上訴人所提該協進委員會第22次、第26次會議紀錄，其
    上確實有89年4月20日推選會議中所未選出之人賴武雄為委
    員出席會議，顯見該協進委員會之組織確有不合法，有重大
    瑕疵，依法不得於事後補正。縱然有委員如方盛登事後取得
    地主之資格，亦難認得回溯生效。則原判決就上訴人之主張
    ，未予說明得心證之理由，自有不備理由之違法。(四)、原判
    決所援引被上訴人重劃協進會94年4月20日第6次會議第3案
    決議、重劃委員會90年5月9日第1次會議第4集討論本件重劃
    區施工毀損地上物之補償標準，是否屬合法有效之行政處分
    ，原判決就此完全未予論述，自有判決不備理由之違法。系
    爭重劃區內農民中有林朝聰、施秦明等多人已一次全額領得
    被上訴人所發放之農作物拆除補償費，並有其所提出協進委
    員會第22次會議紀錄在卷可稽，何以上訴人即須受上開「應
    俟重劃區零星集中土地標售如有剩餘再行發放」之限制，被
    上訴人有違反行政法上之平等原則。(五)、被上訴人就上訴人
    之水井，既已依農地重劃條例第17條第2項、興辦公共設施
    拆遷建築改良物補償辦法第18條所定深水井單價表之規定、
    及被上訴人所屬協進會第24次會議決議，以每公尺以655元
    之標準補償，自屬合法之授益處分。詎被上訴人竟不願編列
    經費，逕予廢止，有違信賴保護原則，亦未說明廢止之理由
    ，原判決有不備理由之違法等語。
六、本院按：(一)按「直轄市或縣(市)主管機關辦理農地重劃，得
    組設農地重劃委員會；必要時並得於重劃區分別組設農地重
    劃協進會，協助辦理農地重劃之協調推動事宜；其設置辦法
    ，由中央主管機關定之。」、「各縣政府為辦理農地重劃，
    得於實施重劃地區之鄉（鎮、市）設農地重劃協進會。其任
    務如下：．．．2.關於重劃負擔減免標準及地上物補償標準
    之擬議事項。」分別為農地重劃條例第3條、農地重劃協進
    會設置辦法第2條第2款所明定。查被上訴人辦理本件農地重
    劃，係依據農地重劃條例第6條及第8條規定，經內政部核定
    並依同條例第7條之規定，以內政部90年2月27日台（90）內
    中地字第903732號辦理公告乙節，有內政部上開函文及被上
    訴人90年3月12日90屏府地劃字第34092號公告附原處分卷可
    稽。被上訴人並依上開農地重劃條例第3條規定，在重劃區
    分別組設六巷農地重劃協進會，在縣組設屏東縣農地重劃委
    員會。而該農地重劃協進會所為之擬議事項，依法須經被上
    訴人農地重劃委員會審議通過並據以公告後，始對外發生效
    力，是該農地重劃協進會所為之前揭地上物補償標準之擬議
    ，係僅供被上訴人農地重劃委員會參考，並未直接對外發生
    法律效果。且該農地重劃協進會上開決議，經被上訴人農地
    重劃委員會於90年5月9日90年第1次會議第4案討論本件重劃
    區施工毀損之地上物補償，其說明亦記載上開毀損之地上物
    包括地下水井等，數量甚鉅，而預算補償費僅有2,284,400
    元，實不足支應，且依被上訴人往例辦理之農地重劃其補償
    費均俟區內之抵費地或零星集中土地標售後，如有剩餘再行
    辦理發放，但因近年農地乏人問津，故補償費亦無著落，上
    開農地重劃協進會之議決，請辦理查估地上物後送被上訴人
    辦理等情。是縱認上開農地重劃協進會之組織或決議有瑕疵
    ，亦難遽謂被上訴人農地重劃委員會依該農地重劃協進會決
    議而查定之補償費給付標準，有行政程序法第111條第6、7
    款所規定之因缺乏事務權限或具有重大明顯之瑕疵而為無效
    之情形。原判決因而駁回上訴人請求確認被上訴人依屏東縣
    六巷農地重劃協進會決議所為補償費給付標準之行政處分無
    效部分，於法並無違誤。(二)次查，行政訴訟法第8條第1項規
    定之財產上給付訴訟，其財產上之給付須經行政機關依實體
    法規定作成行政處分始能確定者，若尚未經行政機關作成行
    政處分，則於提起此財產給付訴訟前，應先提起課以義務訴
    訟，請求行政法院判令行政機關作成確定該財產上給付義務
    之行政處分，非可逕行提起一般財產給付訴訟。而本件上訴
    人主張前開訴請行政處分無效部分不被准許時，則被上訴人
    應分別給甲○○583,478元、乙○○167,522元、丁○○498,
    108元、丙○○172,417元部分，查依上訴人所述，此金額係
    依被上訴人所擬定興辦公共設施拆遷建築改良物補償辦法第
    18條所定補償上訴人被拆除之水井超過被上訴人同意補償範
    圍及鐵絲網被上訴人應予補償部分，惟被上訴人有無給付此
    部分補償之義務，須經被上訴人作成行政處分始得確定，本
    件被上訴人既未作成補償此項金額之處分，上訴人未提起課
    以義務訴訟，請求命被上訴人作成該項處分，即提起本件金
    錢給付訴訟，揆之前開規定及說明，為無理由。原判決以上
    訴人甲○○、乙○○及丁○○等3人之2.5吋水井，被上訴人
    均依縣府徵收補償標準全額辦理，上訴人主張尚須追加補償
    乙節，於法無據；至於鐵絲網部分，非因工程施工而毀損，
    被上訴人決定不予補償，依法核無不合為由，駁回其訴，理
    由固有未合，結論則無不當，仍應予以維持。上訴論旨，仍
    執前詞，指摘原判決違背法令，求予廢棄，為無理由，應予
    駁回。
七、據上論結，本件上訴為無理由。依行政訴訟法第255條第1項
    、第2項、第98條第1項前段、第104條、民事訴訟法第85條
    第1項前段，判決如主文。
中    華    民    國    98    年    5     月    21    日
                    最高行政法院第六庭
                        審判長法官  吳  明  鴻
                              法官  張  瓊  文
                              法官  林  茂  權
                              法官  侯  東  昇
                              法官  黃  秋  鴻
以  上  正  本  證  明  與  原  本  無  異
中    華    民    國    98    年    5     月    22    日
                              書記官  王  福  瀛


司法院資訊處製作；財團法人民間司法改革基金會備份。
